【裁判字號】    89,訴,384
【裁判日期】    890717
【裁判案由】    毒品危害防制條例
【裁判全文】
臺灣板橋地方法院刑事判決                          八十九年度訴字第三八四號
    公  訴  人  臺灣板橋地方法院檢察署檢察官
    被      告  丁○○
    指定辯護人  乙○
右列被告因違反毒品危害防制條例案件，經檢察官提起公訴（八十八年度偵字第二○
八二七號）及移送併辦（八十九年度偵字第五七五六號），乙○判決如左：
    主  文
丁○○無罪。
    理  由
一、公訴及併辦意旨略以：被告丁○○自民國八十八年六月五日起與己○○共同承租
    臺北縣土城市○○路九十巷十一號八樓房屋，每月各應分攤新臺幣（下同）四千
    二百五十元租金，竟基於概括犯意，自同年六月中旬起以每包二千元之代價，連
    續交付安非他命予己○○抵付房租。嗣己○○於八十八年九月初搬離上址，丁○○又承前開犯意，自同年九月起至同年十一月間之某日止，在臺北縣土城市○○
    路一百三十之七號一樓工廠內，以每小包（重約零點一至零點七公克）一千元之
    價格，連續犯販賣安非他命予己○○二、三次云云，因認其涉嫌連續犯毒品危害
    防制條例第四條第二項之販賣第二級毒品罪嫌。
二、按犯罪事實應依證據認定之，無證據不得推定其犯罪事實，如不能證明被告犯罪
    者，應諭知無罪之判決，刑事訴訟法第一百五十四條、第三百零一條第一項分別
    定有明文；所謂認定犯罪事實之證據，係指足以認定被告確有犯罪行為，能達於
    通常之一般人均不致有所懷疑，得信其為真實程度之積極證據而言；苟未能發現
    相當證據，或證據不足為不利於被告事實之認定，或尚有合理之懷疑存在時，即
    應為有利於被告之認定，更不待何有利之證據，亦不能以推測或擬制之方法為裁
    判基礎（最高法院二十九年上字第三一○五號、四十年台上字第八六號、五十六
    年度台上字第八○七號、七十六年台上字第四九八六號判例意旨參照）。又被告
    之自白，依刑事訴訟法第一百五十六條第二項規定，不得作為有罪判決之唯一證
    據，尚應調查其他必要之證據，以察其是否與事實相符，則唯一證人之供述證據
    ，自仍需有其他必要之證據加予補強，以擔保其證言之真實性，否則其證詞既無
    從因與補強證據相互利用，使犯罪事實獲得確信，即難僅以該證人之證言為被告
    不利之認定（最高法院八十二年度臺上字第四一三○號、第一五四五號判決意旨
    參照）。
三、訊據被告丁○○堅決否認犯行，辯稱：伊從未在賃居處以抵債或在工廠以販賣之
    方式交付安非他命予己○○，係因伊前勸己○○之同居男友甲○○勿續與陳女同
    居乃被誣指，實則亞洲路之房屋係伊於己○○居住一、二個月後遷入，在八十八
    年七月下旬即自行與房東簽訂租約，並繳納房租、水電及大樓管理等費用，根本
    不曾由己○○為伊墊付房租等語。經查：
  (一)公訴人認被告涉嫌連續販賣安非他命，無非以證人己○○之供述為唯一證據；然
    證人己○○於偵查中陳稱伊與房東簽訂租約並繳納一萬七千元之押租金及每月八
    千五百元之房租，因丁○○自八十八年六月五日遷入後，未付應分擔之半數租金
    ，乃於同年九月六日搬離，其後始由丁○○續租（見八十八年度偵字第二○八二
    七號偵查卷第第四十八頁、第五十八頁），於審判中改稱伊於八十八年六月間搬
    入亞洲路之房屋，將押租金交予原承租人戊○○，並支付每月八千五百元之租金
    ，丁○○於伊居住一、二月後搬來，嗣伊遷離該屋，與丁○○欠租無關（見乙○
    八十九年六月二十四日訊問筆錄），就伊究支付押租金及租金予房東或原承租人
    、丁○○遷入之時點暨伊嗣因何搬走各節前後所供不一；而土城市○○路九十巷
    十一號八樓房屋原由吳竹根、戊○○支付一萬七千元押租金自八十八年五月二十
    三日起承租，因繳租不正常，嗣由戊○○任保證人，並同意移用前開押租金，介
    紹丁○○於同年七月二十三日與丙○○另訂租賃契約書，其間由吳竹根於同年五
    月二十三日及六月二十三日各繳納八千五百元租金予房東，自同年七月二十三日
    起至同年十月間止之租金均由丁○○繳納，未另向己○○收取租金及押租金等情
    ，業據出租人丙○○及前往收租之李志明結證無訛（見乙○八十九年五月二十四
    日及同年六月十四日訊問筆錄），並有同意書一紙、房屋租賃契約書二紙等影本
    及建物登記簿謄本一件可稽，證人即原與己○○在上址同居之甲○○亦陳稱該屋
    內設二房間，原由吳竹根、戊○○及伊與己○○各住一間，丁○○係一個月後吳
    、許二人搬走始遷入，曾交數千元租金予伊，此後即自行繳租予房東，居住期間
    伊未見過丁○○以抵租或販賣方式交付安非他命予己○○，亦未聽己○○提及此
    事，己○○於八十八年九月六日搬家前半個月即未居住該址，曾受伊告知丁○○
    建議伊勿與渠同居乙事，復因丁○○害其前次被捕，對丁○○有點意見，伊與陳
    女前在亞洲路被捕所查獲之安非他命係綽號「忠哥」之某男子寄放（見乙○八十
    九年六月十四日訊問筆錄），可見己○○跟本未與房東訂約或付予二個月共一萬
    七千元之押租金及八十八年六至八月份之租金，被告於其遷入後一個月搬來，嗣
    於七月下旬即自與房東締約繳租，兩人間顯無得以相抵之租金債權存在，己○○
    謂被告自同年六月中旬至八月間多次交予安非他命抵租云云，即難置信。
  (二)被告非於交付毒品時被查獲，在其承租之土城市○○路九十巷十一號八樓房間內
    所起出之安非他命二小包，僅淨重零點六○公克，數量微少，復無電子秤、分裝
    袋、帳冊等一般販賣毒品之物證扣案，該二小包安非他命即難認係被告販售己○○所餘；另一小包安非他命（毛重零點三公克）係己○○遷出上址二個月後在其
    泰山鄉○○路○段一七三巷二號三樓之十四住處查獲，就其源自何人既無從提供
    足以判斷之資料，己○○復陳稱伊每次與被告交易均無第三人在場見聞（見乙○
    八十九年四月二十六日訊問筆錄），亦難逕認係被告交付。
三、綜上所述，證人己○○之供述有嚴重瑕疵，復無足認與事實相符之佐證，公訴人
    徒憑其片面之證述遽行起訴被告連續販賣安非他命，其證據顯有不足，此外復查
    無被告有何其他販賣安非他命犯行之積極證據，揆諸前述說明，其被訴連續販賣
    第二級毒品安非他命自屬不能證明其犯罪，應為無罪之諭知。
據上論斷，應依刑事訴訟法第三百零一條第一項判決如主文。
本案經檢察官許智評到庭執行職務
中      華      民      國    八十九    年      七      月     十七     日
                                      臺灣板橋地方法院刑事第五庭
                                          法  官  周建興
右正本證明與原本無異。
如不服本判決，應於判決送達後十日內，向乙○提出上訴狀。
                                          書記官  許清秋
中      華      民      國    八十九    年      七      月     十八     日


司法院資訊處製作；財團法人民間司法改革基金會備份。
